【裁判字號】    88,易,2268
【裁判日期】    890119
【裁判案由】    竊盜等
【裁判全文】
臺灣桃園地方法院刑事判決                        八十八年度易字第二二六八號
    公  訴  人  臺灣桃園地方法院檢察署檢察官
    被      告  戊○○
右列被告因竊盜案件，經檢察官提起公訴（八十八年度偵字第一一五一五號），本院
判決如左：
        主  文
戊○○偽造署押，足以生損害於公眾及他人，處有期徒刑參月，如易科罰金以參佰元
折算壹日，民國八十八年六月三日桃園縣警察局楊梅分局新屋分駐所偵訊〈調查〉筆
錄上「鄭宜貞」名義之署押貳枚、指印拾柒枚，及附表所載五紙通知單上「鄭宜貞」
名義之署押伍枚、指印伍枚均沒收。
其餘被訴竊盜部分無罪。
        事  實
一、戊○○於民國八十八年六月三日凌晨五時許，在桃園縣新屋鄉○○路二○六號前
    ，因涉嫌竊盜案件為警緝獲，詎戊○○前因違反麻醉藥品管理條例案件，經臺灣
    桃園地方法院檢察署於八十七年九月十五日以乙○茂偵莊緝字○○一三四八號通
    緝在案，為免遭警查知其通緝在案，竟基於偽造署押之犯意，先於八十八年六月
    三日上午八時十許，在桃園縣警察局楊梅分局新屋分駐所，在附表所載之五紙通
    知單上，接續偽造按捺其姐「鄭宜貞」（六十五年五月十二日生）名義之署押五
    枚及指印五枚，又戊○○另承前偽造署押之單一犯意，於同日上午九時許，在前
    址新屋分駐所，於該分駐所偵訊（調查）筆錄上，又接續偽造按捺鄭宜貞名義之
    署押二枚及指印十七枚，足以生損害於警察機關偵訊調查之正確性及鄭宜貞本人
    ，後戊○○經警解送至桃園縣警察局楊梅分局刑事組應訊時，為該刑事組偵查員
    丙○○查知戊○○有冒名應訊之情，戊○○始供出上情。
二、案經桃園縣警察局楊梅分局報請臺灣桃園地方法院檢察署檢察官偵查起訴。
        理  由
甲、有罪部分：
一、（一）、訊據被告戊○○對於右揭犯罪事迭於警、偵訊及本院審理中坦承不諱。
    （二）、又證人己○○即桃園縣警察局楊梅分局新屋分駐所警員於本院八十八年
            十二月一日調查時亦結證稱，被告於前述新屋分駐所應訊時，確有冒用
            鄭宜貞之名義應訊無訛。
    （三）、此外復有桃園縣警察局楊梅分局新屋分駐所八十八年六月三日偵訊（調
            查）筆錄乙紙在卷可稽。
    （四）、復且，更有如附表所載之五紙通知單在卷足憑。是本件事證明確，被告
            犯行，洵堪認定，應予依法論科。
二、查被告以個別之數個舉動在時間、空間緊密之銜接關係下，以實施方式之同一性
    ，將數個舉動針對同一行為客體為之，並充足同一構成要件，而侵害同一法益，
    且該數個動作在事實上具有不可分離（獨立性甚為薄弱）之密接關係，是依經驗
    及規範之尺度，自應將該數個單一身體舉動均各合為一體，組成為一行為，而皆
    於法律上包括地評價為行為違法內容一體性之接續犯，又如附表所載之五紙通知
    單，係員警為證明訊問程序而依刑事訴訟法規定所為，同於筆錄開端直接載明，
    尚難認有何表明為文書之意思，臺灣高等法院暨所屬法院八十八年法律座談會刑
    事類第八號可資參照，核被告所為犯刑法第二百十七條第一項之偽造署押罪，又
    公訴人固漏未就被告於附表所載之五紙通知單上偽造署押之犯行據以起訴，惟因
    此部分與公訴人起訴並經本院判決有罪部分，有接續犯包括一罪之關係，本院自
    得併予審理，在此敘明。爰審酌被告之犯罪動機係避免為警查知通緝在案，其期
    待可能性較低、目的、手段，及其品性、生活狀況、智識程度、犯罪所生危害，
    及犯罪後態度尚稱良好等一切情狀，量處如主文所示之刑，並諭知易科罰金之折
    算標準，以資懲戒。
三、至桃園縣警察局楊梅分局新屋分駐所八十八年六月三日偵訊（調查）筆錄，被告
    所偽造鄭宜貞名義之署押、指印共二枚及十七枚，及於附表五紙通知單上所偽造
    鄭宜貞名義之署押及指印各五枚，均應依刑法第二百十九條之規定宣告沒收之。
乙、無罪部分：
一、公訴意旨另謂：被告戊○○與甲○○（現通緝中，由本院另行審結）於八十八年
    六月二日下午八時許，在桃園縣中壢市○○○街路旁，見將瑞慶所有車號ＫＳ－
    五一六五號自小客車停置於該處，竟共同意圖為自己不法之所有，以被告甲○○
    所有足供兇器使用之乙支六角鈑手竊取之，得手後由被告甲○○駕駛該部自小客
    車前往桃園縣新屋鄉○○路二○六號停放，被告戊○○亦駕駛乙部ＭＩ－○六二
    三號自小客車，攜帶在前揭ＫＳ－五一六五號自小客車車內所竊得丁○○所有之
    乙本健保手冊、預防接種卡乙冊、存摺四本及公識別證乙枚前往前址中興路二○
    六號前會合，嗣於八十八年六月三日上凌晨五時許，在前址中興路二○六號前為
    緝獲，因認被告戊○○另涉有刑法第三百二十一條第一項第三款之加重竊盜罪嫌
    云云。
二、按犯罪事實應依證據認定之，無證據不得推定其犯罪事實；又不能證明被告犯罪
    者，應諭知無罪之判決，刑事訴訟法第一百五十四條、三百零一條第一項分別定
    有明文；再認定不利於被告之事實，須依積極證據，苟積極證據不足為不利於被
    告事實之認定時，即應為有利於被告之認定，更不必有何有利之證據，最高法院
    三十年上字第八一六號著有判例可資參照。
三、訊據被告戊○○堅詞否認右揭犯罪事實，辯稱，為警所查扣之前述乙本健保手冊
    、乙冊預防接種卡、四本存摺及乙枚公司識別證係被告甲○○於八十八年六月三
    日凌晨五時許，在前址中興路二○六號前時，為免遭警緝獲，丟棄於伊所駕駛之
    該部ＭＩ－○六二三號自小客車內，且被害人丁○○所失竊之該部ＫＳ－五一六
    五號自小客車，亦非伊所竊取等語。
四、經查公訴人執認被告涉有刑法第三百二十一條第一項第三款之加重竊盜罪嫌，無
    非以(1)、被害人丁○○之指訴；(2)、在被告所駕駛之該部ＭＩ－○六二三號自小
    客車內查獲被害人丁○○所失竊之前述物品，及被告甲○○所有之乙支六角鈑手
    ；(3)、證人己○○即桃園縣警察局楊梅分局新屋分駐所警員之證詞為據云云。
五、惟查：
   （一）、被害人丁○○（業於八十八年七月二十六日死亡），固於警訊時指稱，
           其所有之該部ＫＳ－五一六五號自小客車確有於八十八年六月二日下午
           八時許，在桃園縣中壢市○○○街「永嘉洗衣店」前失竊，惟經本院遍
           查該偵訊筆錄，並無隻字片語敘及被告有參與竊取該部ＫＳ－五一六五
           號自小客車之犯行。
   （二）、又證人己○○於本院八十八年十二月一日庭訊時結證稱，其於前址新屋
           鄉○○路二○六號前，看見二部自小客車併排一起，隨即前去查緝，然
           自其看見該二部自小客車迄查獲被告戊○○其間，其並未看見車內人之
           行止，且被告甲○○究有無丟擲被害人丁○○所有之前述物品至ＭＩ－
           ○六二三號自小客車內，其亦不知情等語。
   （三）、況持有贓物之原因甚多，如侵佔遺失物、收受、寄贓贓物等原因不一，
           豈得因被害人丁○○所有之前述物品置放於被告戊○○所駕駛之該部Ｍ
           Ｉ－○六二三號自小客車上，即遽認被告戊○○涉有竊取被害人丁○○
           所有該部自小客車之犯行。
   （四）、此外，復查無其他積極證據足認被告戊○○涉有公訴人所指加重竊盜之
           犯行，核屬不能證明被告戊○○犯罪，爰依首開刑事訴訟法之規定及判
           例之意旨，就被告戊○○被訴加重竊盜部分，諭知被告戊○○無罪之判
決。據上論斷，應依刑事訴訟法第二百九十九條第一項前段、第三百零一條第一項，
刑法第二百十七條第一項、第四十一條、第二百十九條，罰金罰鍰提高標準條例第一
條前段、第二條，判決如主文。
本案經檢察官陳雅譽到庭執行職務。
中      華      民      國    八十九    年      一      月     十九     日
                                臺灣桃園地方法院刑事第四庭
                                          法  官  林信旭
右正本證明與原本無異。
如不服本判決，應於判決送達後十日內，向本院提出上訴狀。
                                          書記官  吳一凡
中      華      民      國    八十九    年      一      月    二十一    日
附論罪科刑依據之法條：第二百十六條、第二百十條，第二百十七條。
刑法第二百十六條
行使第二百十條至第二百十五條之文書者，依偽造、變造文書或登載不實事項或使登
載不實事項之規定處斷。
刑法第二百十條
偽造、變造私文書，足以生損害於公眾或他人者，處五年以下有期徒刑。
刑法第二百十七條
偽造印章、印文或署押，足以生損害於公眾或他人者，處三年以下有期徒刑。
盜用印章、印文或署押，足以生損害於公眾或他人者，亦同。
附表：
┌──┬─────────────┬────────────────────┐
│編號│通知單種類                │偽造鄭宜貞署押及指印枚數                │
├──┼─────────────┼────────────────────┤
│一  │桃園縣警察局所屬單位通知（│偽造署押及指印各乙枚                    │
│    │通知親友）〈交親友收執〉  │                                        │
├──┼─────────────┼────────────────────┤
│二  │桃園縣警察局所屬單位通知（│同右編號一                              │
│    │通知親友）〈警察機關存查〉│                                        │
├──┼─────────────┼────────────────────┤
│三  │桃園縣警察局所屬單位通知（│同右編號一                             │
│    │通知本人）〈交本人收執〉  │                                        │
├──┼─────────────┼────────────────────┤
│四  │桃園縣警察局所屬單位通知（│同右編號一                              │
│    │通知本人）〈警察機關留存〉│                                        │
├──┼─────────────┼────────────────────┤
│五  │告知通知單（警察機關查）  │同右編號一                              │
│    │                          │                                        │
└──┴─────────────┴────────────────────┘


司法院資訊處製作；財團法人民間司法改革基金會備份。
